# 请教陈老师，fv定义

提问人：心海拂清风 时间：2014-10-18 20:03:49
1 公允价值定义中转移项一项负债和以前的结算和清偿有什么区别？ 2 为何股份支付和租赁准则不适用 39 号准则，谢谢！

回答人：chenyiwei
1 、“结算与清偿”是针对债权人而言的，即债务人对债权人履行合同义务，以消灭该项债权债务关系；“转移”包括了将该债务转移给第三方的情形，而不仅仅是对债权人履行义务。
2 、股份支付准则（IFRS 2）的应用指南中对股份支付中所授予的权益工具公允价值的计量有详细规定，《讲解 2010 》全文摘录了该规定。因此该事项不列入公允价值计量准则的规范范围。 关于为何将股份支付和租赁排除在公允价值计量准则的规范范围之外，在IFRS 13的结论基础中有以下解释： BC21 The exposure draft proposed introducing a new measurement basis for IFRS 2, a market-based value. The definition of market-based value would have been similar to the exit price definition of fair value except that it would specify that the measurement does not take into account market participant assumptions for vesting conditions and reload features. Respondents pointed out that some items measured at fair value in IFRS 2 were consistent with the proposed definition of fair value, not with the proposed definition of market-based value, and were concerned that there could be unintended consequences of moving forward with a market-based value measurement basis in IFRS 2. The IASB agreed with those comments and concluded that amending IFRS 2 to distinguish between measures that are fair value and those based on fair value would require new measurement guidance for measures based on fair value. The IASB concluded that such guidance might result in unintended changes in practice with regard to measuring share-based payment transactions and decided to exclude IFRS 2 from the scope of IFRS 13. BC22 The IASB concluded that applying the requirements in IFRS 13 might significantly change the classification of leases and the timing of recognising gains or losses for sale and leaseback transactions. Because there is a project under way to replace IAS 17, the IASB concluded that requiring entities to make potentially significant changes to their accounting systems for the IFRS on fair value measurement and then for the IFRS on lease accounting could be burdensome.